【裁判字號】    90,易,898
【裁判日期】    900501
【裁判案由】    傷害
【裁判全文】
臺灣高雄地方法院刑事判決                            九十年度易字第八九八號
    公  訴  人  臺灣高雄地方法院檢察署檢察官
    被      告  丙○○
右列被告因傷害案件，經檢察官提起公訴（九十年度偵字第一四三五號），本院判決
如左︰
    主  文
丙○○傷害人之身體，處罰金參仟元，如易服勞役，以參佰元折算壹日。
    事  實
一、丙○○與其妻乙○○○平日感情素不和睦，迭因家庭經濟及乙○○○娘家之事而
    發生爭執，民國八十九年十二月二十七日下午十時許，在高雄市○鎮區○○街八
    十九號住處，丙○○因不滿乙○○○前去其友人家，當其友人面前與其發生爭執
    ，竟基於傷害之犯意徒手毆打張候惠金，致乙○○○受有右上眼臉紅腫二公分×
    二公分、左中指紅腫五公分×一公分等傷害。
二、案經乙○○○訴由臺灣高雄地方法院檢察署檢察官偵查起訴。
    理  由
一、訊據被告丙○○固坦承與告訴人乙○○○於八十九年十二月二十七日下午十時許
    ，在其住處發生爭吵之事實，惟否認有傷害告訴人之犯行，辯稱：伊並未出手毆
    打告訴人，告訴人之傷如何產生，伊並不知情云云。惟查：
  (一)被告確於八十九年十二月二十七日下午十時許，在高雄市○鎮區○○街八十九號
    住處，徒手傷害告訴人之事實，迭據告訴人於偵訊及本院審理時指訴甚詳（參偵
    查卷第二十四頁、本院九十年三月二十七日、四月十七日審判筆錄），復有診斷
    證明書一紙在卷可證（參偵查卷第四頁至第五頁）。
  (二)證人（即被告、告訴人之女）甲○○於本院審理時亦到庭證稱：「（八十九年十
    二月二十七日被告毆打告訴人之事是否知悉？）知道，是我母親拉我去驗傷的。
    當天是因為我母親去朋友家找我父親。我父親覺得很沒有面子，所以我父親回家
    後，就打我母親的臉部多處，那天是發生在晚上。那天我父親也有受傷，但他沒
    有去驗傷。我只知道他們打架的是只有一次」等語明確（參本院九十年四月十七
    日審判筆錄），是依證人甲○○所言，足認被告確於八十九年十二月二十七日下
    午十時許，在其住處毆打告訴人甚明。
二、核被告丙○○所為，係犯刑法第二百七十七條第一項之傷害罪。爰審酌被告犯後
    雖未坦承犯行，惟念態度尚佳，且告訴人所受之傷害尚屬輕微等一切情狀，量處
    罰金三千元，並諭知如易服勞役之折算標準。
三、公訴意旨另以：被告丙○○基於傷害之概括犯意，自八十九年十二月二十七日上
    午起及八十九年十二月二十九日某時，在前開住處，出手毆打乙○○○，致乙○
    ○○受有左大腿瘀青八公分×十二公分之傷害，因認被告另涉有刑法第二百七十
    七條第一項之傷害罪嫌。惟按犯罪事實應依證據認定之，無證據不得推定其犯罪
    事實，刑事訴訟法第一百五十四條定有明文。再告訴人之告訴，係以使被告受刑
    事訴追為目的，是其陳述是否與事實相符，仍應調查其他證據以資審認；且認定
    不利於被告之事實，須依積極證據，苟積極證據不足為不利於被告事實之認定時
    ，即應為有利於被告之認定，更不必有何有利之證據，最高法院五十二年度臺上
    字第一三○○號及三十年上字第八一六號分別著有判例可資參照。訊據被告否認
    有前開部分犯行，而公訴人認被告犯有此部分之罪嫌，無非以告訴人之指訴及診
    斷證明書一紙為論罪依據。惟查：
  (一)本件告訴人於固指訴被告於八十九年十二月二十七日上午及同年月二十九日毆打
    伊云云（參偵查卷第二十四頁），並提出診斷證明書一紙為證。惟依告訴人所提
    出前開診斷證明書或僅能證明告訴人有受傷之事實，然尚不足以證明被告確有此
    部分之傷害犯行，是認告訴人此部分指訴及所提出之證據，尚非可採。
  (二)此外，復查無其他積極確切之證據足資認定被告有此部分傷害犯行，不能證明被
    告有此部分之犯罪，本應為無罪之諭知，惟公訴人認為被告此部分之罪嫌與前開
    論罪科刑之有罪部分間，有連續犯裁判上一罪之關係，爰不另為無罪之諭知。
四、據上論斷，應依刑事訴訟法第二百九十九條第一項前段，第二百七十七條第一項
    、第四十二條第二項，罰金罰鍰提高標準條例第一條前段、第二條，判決如主文
    。
中      華      民      國    九十      年      五      月      一      日
                                    臺灣高雄地方法院刑事第四庭
                                        法    官  張 維 君
右正本證明與原本無異。
如不服本判決，應於判決送達後十日內，向本院提出上訴狀。
                                        書 記 官  趙 美 玲
中    華    民    國      九十      年      五      月      一      日
附錄本判決論罪之法條全文：
刑法第二百七十七條條第一項
  傷害人之身體或健康者，處三年以下有期徒刑、拘役或一千元以罰金。


司法院資訊處製作；財團法人民間司法改革基金會備份。
